it: Metodo di lavorazione degli ingredienti: Spremuto a freddo; Concentrato; Cristallizzato; Fermentato; Liofilizzato; Crudo; Raffinato; Tostato; Affumicato; Essiccato a spruzzo; Altro
en: Ingredient processing method: Cold-pressed; Concentrated; Crystallized; Fermented; Freeze-dried; Raw; Refined; Roasted; Smoked; Spray-dried; Other
tr: İçerik işleme yöntemi: Soğuk sıkım; Konsantre; Kristalize; Fermente; Dondurularak kurutulmuş; Ham; Rafine; Kavrulmuş; Tütsülenmiş; Püskürtülerek kurutulmuş; Diğer
vi: Phương pháp chế biến thành phần nguyên liệu: Ép lạnh; Cô đặc; Kết tinh; Lên men; Sấy thăng hoa; Thô; Tinh chế; Rang; Hun khói; Sấy phun; Khác
cs: Způsob zpracování surovin: Lisované za studena; Koncentrované; Krystalizované; Fermentované; Lyofilizované; Syrové; Rafinované; Pražené; Uzené; Sušené rozprašováním; Jiné
de: Zutatenverarbeitungsmethode: Kaltgepresst; Konzentriert; Kristallisiert; Fermentiert; Gefriergetrocknet; Roh; Raffiniert; Geröstet; Geräuchert; Sprühgetrocknet; Sonstige
ja: 原材料加工方法: コールドプレス; 濃縮; 結晶化; 発酵; フリーズドライ; 生; 精製; ロースト; 燻製; スプレードライ; その他
hu: Összetevő feldolgozási módja: Hidegen sajtolt; Koncentrált; Kristályosított; Fermentált; Fagyasztva szárított; Nyers; Finomított; Pörkölt; Füstölt; Porlasztva szárított; Egyéb
lt-LT: Ingredientų apdorojimo būdas: Šalto spaudimo; Koncentruotas; Kristalizuotas; Fermentuotas; Liofilizuotas; Žalias; Rafinuotas; Skrudintas; Rūkytas; Džiovintas purškiant; Kita
el: Μέθοδος επεξεργασίας συστατικών: Ψυχρής έκθλιψης; Συμπυκνωμένο; Κρυσταλλοποιημένο; Ζυμωμένο; Λυοφιλοποιημένο; Ακατέργαστο; Εξευγενισμένο; Καβουρδισμένο; Καπνιστό; Αφυδατωμένο με ψεκασμό (spray-dried); Άλλο
da: Forarbejdningsmetode for ingrediens: Koldpresset; Koncentreret; Krystalliseret; Fermenteret; Frysetørret; Rå; Raffineret; Ristet; Røget; Spraytørret; Andet
nl: Verwerkingsmethode ingrediënt: Koudgeperst; Geconcentreerd; Gekristalliseerd; Gefermenteerd; Gevriesdroogd; Rauw; Geraffineerd; Geroosterd; Gerookt; Sproeigedroogd; Overige
sl-SI: Način predelave sestavin: Hladno stisnjeno; Koncentrirano; Kristalizirano; Fermentirano; Liofilizirano; Surovo; Rafinirano; Praženo; Prekajeno; Sušeno z razprševanjem; Drugo
pt-PT: Método de processamento dos ingredientes: Prensado a frio; Concentrado; Cristalizado; Fermentado; Liofilizado; Cru; Refinado; Torrado; Fumado; Seco por pulverização; Outro
hr-HR: Metoda obrade sastojaka: Hladno prešano; Koncentrirano; Kristalizirano; Fermentirano; Liofilizirano; Sirovo; Rafinirano; Prženo; Dimljeno; Sušeno raspršivanjem; Ostalo
th: วิธีการแปรรูปส่วนผสม: สกัดเย็น; เข้มข้น; ตกผลึก; หมัก; ฟรีซดราย; ดิบ; ผ่านกรรมวิธี; คั่ว; รมควัน; สเปรย์ดราย; อื่นๆ
nb: Behandlingsmetode for ingrediens: Kaldpresset; Konsentrert; Krystallisert; Fermentert; Frysetørket; Rå; Raffinert; Røstet; Røykt; Spraytørket; Annet
bg-BG: Метод за обработка на съставките: Студено пресоване; Концентриран; Кристализиран; Ферментирал; Лиофилизиран; Суров; Рафиниран; Печен; Опушен; Изсушен чрез разпръскване; Други
fr: Méthode de traitement des ingrédients: Pressé à froid; Concentré; Cristallisé; Fermenté; Lyophilisé; Brut; Raffiné; Torréfié; Fumé; Séché par atomisation; Autre
ko: 원료 가공 방식: 콜드프레스; 농축; 결정화; 발효; 동결 건조; 비가공; 정제; 로스팅; 훈제; 분무 건조; 기타
ro-RO: Metodă de procesare a ingredientelor: Presat la rece; Concentrat; Cristalizat; Fermentat; Liofilizat; Crud; Rafinat; Prăjit; Afumat; Uscat prin pulverizare; Altele
es: Método de procesamiento de ingredientes: Prensado en frío; Concentrado; Cristalizado; Fermentado; Liofilizado; Crudo; Refinado; Tostado; Ahumado; Secado por aspersión; Otro
sk-SK: Spôsob spracovania prísady: Lisované za studena; Koncentrované; Kryštalizované; Fermentované; Lyofilizované; Surové; Rafinované; Pražené; Údené; Sušené rozprašovaním; Iné
fi: Ainesosien käsittelymenetelmä: Kylmäpuristettu; Tiivistetty; Kiteytetty; Fermentoitu; Pakastekuivattu; Raaka; Jalostettu; Paahdettu; Savustettu; Sumutuskuivattu; Muu
zh-CN: 原料加工方法: 冷压; 浓缩; 结晶; 发酵; 冻干; 生/未加工; 精制; 烘焙; 烟熏; 喷雾干燥; 其他
ru: Метод обработки ингредиентов: Холодного отжима; Концентрированный; Кристаллизованный; Ферментированный; Сублимированный; Сырой; Рафинированный; Обжаренный; Копченый; Распылительной сушки; Другое
pl: Metoda przetwarzania składników: Tłoczone na zimno; Skoncentrowane; Krystalizowane; Fermentowane; Liofilizowane; Surowe; Rafinowane; Prażone; Wędzone; Suszone rozpyłowo; Inne
sv: Bearbetningsmetod för ingredienser: Kallpressad; Koncentrerad; Kristalliserad; Fermenterad; Frystorkad; Rå; Raffinerad; Rostad; Rökt; Spraytorkad; Övrigt
pt-BR: Método de processamento de ingredientes: Prensado a frio; Concentrado; Cristalizado; Fermentado; Liofilizado; Cru; Refinado; Torrado; Defumado; Seco por pulverização; Outro
zh-TW: 成分加工方式: 冷壓; 濃縮; 結晶化; 發酵; 冷凍乾燥; 生; 精製; 烘烤; 煙燻; 噴霧乾燥; 其他